【裁判字號】    89,訴,213
【裁判日期】    890713
【裁判案由】    違反毒品危害防制條例
【裁判全文】
臺灣雲林地方法院刑事判決
    公  訴  人  臺灣雲林地方法院檢察署檢察官
    被      告  甲○○
右列被告因違反毒品危害防制條例案件，經檢察官提起公訴（八十九年度毒偵字第八
六○號），本院判決如左：
    主  文
甲○○施用第壹級毒品，累犯，處有期徒刑拾月。
扣案之注射針筒壹支沒收銷燬之。
    事  實
一、甲○○曾於民國八十五年四月二十九日因違反麻醉藥品管理條例案件，經本院判
    處有期徒刑四月，並於同年五月二十七日確定，甫於八十五年十一月九日易科罰
    金執行完畢。甲○○猶不知悔改，於八十七年七月間，因施用第二級毒品案件，
    經本院以八十七年度毒聲字第一四七號裁定送勒戒處所觀察、勒戒後，認無繼續
    施用毒品之傾向，由臺灣雲林地方法院檢察署檢察官於八十七年十月十二日，以
    八十七年度偵字第二六五四號不起訴處分確定；又於八十七年十一月間，復因施
    用第二級毒品案件，經本院以八十七年度毒聲字第五八七號裁定送勒戒處所觀察
    、勒戒後，認無繼續施用毒品之傾向，再由臺灣雲林地方法院檢察署檢察官於八
    十七年十二月十一日，以八十七年度偵字第五八三八號不起訴處分確定。詎甲○
    ○竟基於施用第一級毒品海洛因之犯意，於八十九年一月二日中午某時，在雲林
    縣土庫鎮○○街十六號住處，將第一級毒品海洛因摻水後，再以針筒注射之方式
    ，施用第一級毒品海洛因一次。嗣於同日下午二時二十分許，為警在雲林縣土庫
    鎮○○路四十六號前查獲，並扣得注射針筒一支，後經本院裁定送勒戒處所觀察
    、勒戒，臺灣雲林看守所附設勒戒處所於八十九年一月四日對甲○○採尿送驗結
    果呈鴉片類陽性反應。
二、案經臺灣雲林看守所附設勒戒所函送臺灣雲林地方法院檢察署檢察官及該署檢察
    官自動簽分後偵查起訴。
    理  由
一、右開事實，業據被告甲○○分別於本院八十九年度易字第一二七號違反毒品危害
    防制條例案件及本案審理時坦承不諱，復有注射針筒一支扣案可資佐證，而該扣
    案之注射針筒經送請法務部調查局鑑定結果，殘留有海洛因，有該局八十九年三
    月二十七日（８９）陸（一）字第八九○一六○一九號檢驗通知書一紙在卷可參
    ，且被告為警查獲及經本院裁定送勒戒處所觀察、勒戒時，對被告所採尿液，經
    送請雲林縣衛生局及長昕生活事業股份有限公司新東分公司檢驗結果，分別呈嗎
    啡及鴉片類陽性反應，此亦有雲林縣警察局虎尾分局查獲煙毒、麻管嫌犯尿液送
    檢真實姓名對照表、雲林縣衛生局煙毒尿液檢驗成績書及臺灣雲林看守所附設勒
    戒處所八十九年一月十日雲所境衛字第○○七五號函、長昕生活事業股份有限公
    司新東分公司濫用藥物尿液檢驗報告、檢體採收記錄表各一份在卷可按。又被告
    於八十七年七月間，因施用第二級毒品案件，經本院以八十七年度毒聲字第一四
    七號裁定送勒戒處所觀察、勒戒後，認無繼續施用毒品之傾向，由臺灣雲林地方
    法院檢察署檢察官於八十七年十月十二日，以八十七年度偵字第二六五四號不起
    訴處分確定；又於八十七年十一月間，復因施用第二級毒品案件，經本院以八十
    七年度毒聲字第五八七號裁定送勒戒處所觀察、勒戒後，認無繼續施用毒品之傾
    向，再由臺灣雲林地方法院檢察署檢察官於八十七年十二月十一日，以八十七年
    度偵字第五八三八號不起訴處分確定等情，復有上開裁定書、不起訴處分書及臺
    灣雲林地方法院檢察署刑案資料查註紀錄表在卷可參。本件事證明確，被告三犯
    施用毒品之犯行洵堪認定。
二、查海洛因係毒品危害防制條例第二條第二項第一款所規定之第一級毒品，不得非
    法持有、施用。核被告所為，係犯毒品危害防制條例第十條第一項之罪。被告持
    有毒品進而施用，其持有之低度行為為施用之高度行為所吸收，不另論罪。復被
    告曾於八十五年間因違反麻醉藥品管理條例案件，經本院判處有期徒刑四月，於
    八十五年十一月九日易科罰金執行完畢，此有臺灣高等法院被告全國前案紀錄表
    及臺灣雲林地方法院檢察署刑案資料查註紀錄表各一件在卷可按，其於五年之內
    ，再犯本案有期徒刑以上之罪，係屬累犯，應依刑法第四十七條之規定加重其刑
    。爰審酌被告前已有施用毒品行為，既經二次觀察、勒戒為不起訴處分後，仍不
    知悔改，猶施用第一級毒品不輟，無視於毒品對其自身健康之戕害及國家對於杜
    絕毒品犯罪之禁令，惡性非輕及其犯罪之目的、手段、所生危害及施用第一級毒
    品之次數、犯罪後之態度，以及本之施用毒品者均有相當程度之成癮性及心理依
    賴性，其犯罪心態與一般刑事犯罪之本質並不相同等一切情狀，量處如主文所示
    之刑，以資懲儆。
三、扣案之注射針筒一支，係專供被告施用第一級毒品海洛因所用器具，業據被告供
    明在卷，應依毒品危害防制條例第十八條第一項前段之規定宣告沒收銷燬之。
據上論斷，應依刑事訴訟法第二百九十九條第一項前段，毒品危害防制條例第十條第
一項、第十八條第一項前段，刑法第十一條前段、第四十七條，判決如主文。
本案經檢察官乙○○到庭執行職務。
中      華      民      國    八十九      年      七    月    十三    日
                                         臺灣雲林地方法院刑事第一庭
                                             審判長法官  唐  光  義
                                             法      官  劉  為  丕
                                             法      官  廖  國  勝
右正本證明與原本無異。
如不服本判決，應於判決送達後十日內向本院提出上訴狀( 應附繕本 )。
                                             書  記  官  康  正  傳
中      華      民      國      八十九      年      七    月    十三    日
附錄本案論罪科刑法條全文：
毒品危害防制條例第十條第一項：
施用第一級毒品者，處六月以上五年以下有期徒刑。


司法院資訊處製作；財團法人民間司法改革基金會備份。
